# **ARTHUR GABRIEL**

# **Desenvolvedor & Designer**



<u>(84) 99856-6015</u>



arthur gabriel2.0@outlook.com

## **OBJETIVOS**

Objetivo profissional: atuar como desenvolvedor, onde posso combinar paixão por jogos e compartilhar minha experiência prática com Minecraft & RPG de mesa, para criar, produtos de alta qualidade e impacto no setor de entretenimento e gameficação na educação.

# **FORMAÇÃO**

#### **2020 - 2023 | CEEP JOÃO FAUSTINO**

Técnico em Nutrição & Dietética

## 2022 - 2023 | INSTITUTO METRÓPOLE DIGITAL

Formação Básica em Programação para Internet & Programação Básica

# **EXPERIÊNCIAS**

## 2021 | GAME JAM - STICKYPISTON.CO

Planejamento, Programação & Desenvolvimento de Mini Games

Desenvolvimento de Projeto, Programação & Idealização de minigames no Minecraft com linguágem de programação McFunctions & Command Block para concurso com publicação de projeto em <a href="stickypiston.co/map/blockparty">stickypiston.co/map/blockparty</a>

## 2022 - 2023 | PROJETO PESSOAL - MINI KRAKEN RPG

Gestor de Projeto & Programador

Criação e gerenciamento de aplicação para discord. Construção de projeto front & back, organização de banco de dados & design front do projeto <u>MiniKrakenRPG</u>

#### 2023 - 2023 | FREELANCER

Desenvolvimento Web

Planejamento & Design Front End, Hospedagem de projetos web, Configuração de DNS & Domínios Cloudflare para os seguintes projetos: <a href="StandardHost">StandardHost</a>, <a href="GalaxyScreenShare">GalaxyScreenShare</a>, <a href="Nutri.arkanus.app">Nutri.arkanus.app</a>.